臺灣高等法院刑事裁定　　　　　　　　100年度聲再字第103號
再審聲請人
即受判決人　陳韋翰
上列聲請人因違反槍砲彈藥刀械管制條例案件，對於本院99年度
上訴字第3609號，中華民國99年12月7 日第二審確定判決，聲請
再審，本院裁定如下：
    主  文
再審之聲請駁回。
    理  由
一、本件再審聲請意旨略以：大溪分局搜索伊自小客車扣得BB塑
    膠彈1罐、空氣槍1支，鑑定空氣槍是否具殺傷力應以扣得之
    空氣槍和BB塑膠彈進行測試，怎可以另於伊租屋處扣得之BB
    鋼珠彈與空氣槍結合認定是否具有殺傷力？又原判決理由欄
    謂：「三、殺傷力之相關數據：內政部警政署刑事警察局對
    活豬作射擊測試結果，彈丸單位面積動能達 24焦耳/平方公
    分，則足以穿入豬隻皮肉層；日本科學警察研究所之研究結
    果，彈丸單位面積動能達 20焦耳/平方公分，則足以穿入人
    體皮肉層」，倘依內政部警政署之測試標準，該空氣槍應無
    殺傷力，怎可依日本科學警察研究所之研究結果認定伊有罪
    ？原判決之認定對伊有失公平，證事用法顯有瑕疵，懇請准
    予再審云云。
二、經查：
  (一)本件聲請人即被告陳韋翰明知具有殺傷力之空氣槍係屬違禁
    物，未經許可，不得非法持有，仍基於持有具有殺傷力空氣
    槍之犯意，於民國96年12月23日前2、3日，由陳韋翰駕駛車
    牌號碼8P－4747號自用小客車搭載真實姓名年籍不詳綽號「
    阿猴」之友人外出，由「阿猴」將具有殺傷力之空氣槍 1支
    、瓦斯氣瓶2瓶、BB鋼珠彈1罐、BB塑膠彈 1罐，放置在陳韋
    翰所駕駛之上開自用小客車內，同日「阿猴」離開上開自用
    小客車時並未取走上開放置之物品，陳韋翰明知上開具有殺
    傷力之空氣槍 1支為「阿猴」所留，竟未交還「阿猴」而予
    以非法持有之，並將空氣槍1支、瓦斯氣瓶2瓶、BB塑膠彈 1
    罐放置在上開自用小客車內，再將BB鋼珠彈 1罐放置於陳韋
    翰租屋處內，因而涉犯槍砲彈藥刀械管制條例第8條第4項之
    未經許可持有可發射子彈具有殺傷力之空氣槍罪，業經原確
    定判決於理由內詳加敘明其所憑論據，並以聲請人所辯：扣
    案之空氣槍是綽號阿猴之陳明智放在伊駕駛上開自用小客車
    上，忘記帶走，伊不知具有殺傷力云云，要係圖卸刑責之詞
    ，核非事實，不足採信，亦於判決理由內詳加敘明，並予以
    指駁在卷。聲請人聲請意旨雖指稱：原確定判決以伊租屋處
    扣得之BB鋼珠彈作測試，及以日本科學警察研究所之研究結
    果，判斷該空氣槍具有殺傷力，而認定其有罪，顯有違誤云
    云，然細觀原確定判決理由欄所載，送鑑定者僅係空氣槍 1
    件，並無聲請人租屋處扣得之BB鋼珠彈，且日本科學警察研
    究所之殺傷力數據係就彈丸單位面積動能足以穿入「人體」
    皮肉層之研究結果，而內政部警政署刑事警察局之殺傷力數
    據僅對「活豬」作射擊之測試結果，是聲請人上開所指，容
    有誤會，殊非可採。
  (二)綜上，聲請人所執上揭聲請再審之理由，無非係就本院前開
    判決證據採酌與否之爭執，惟證據之調查，係屬法院之職權
    ，而法院就調查證據之結果，本於自由心證之原則，而為斟
    酌取捨，是證據之證明力如何，係屬法院之職權範圍，原確
    定判決既已就相關被告涉案之證據，予以審酌認定，並敘明
    何以採酌之理由，而認已足以認定聲請人確有違反槍砲彈藥
    刀械管制條例第8條第4項之未經許可持有可發射子彈具有殺
    傷力之空氣槍罪，而其證據之取捨並無違反論理或經驗法則
    ，即難認其所為之論斷係屬違法，聲請人就屬法院職權認定
    之範疇任意予以指摘，委無可採。又聲請人聲請本件再審，
    亦未敘明其究依何法條規定之再審理由而聲請本件再審，自
    有未合，是聲請人聲請本件再審，其所提出之上揭再審理由
    ，並非適法之再審理由，聲請人聲請本件再審，顯無理由，
    應予駁回。
三、據上論斷，應依刑事訴訟法第434條第1項，裁定如主文。
中    華    民    國   100    年    3     月    21    日
                  刑事第二庭審判長法  官  洪光燦
                                  法  官  林恆吉
                                  法  官  宋明蒼
以上正本證明與原本無異。
如不服本裁定，應於收受送達後五日內向本院提出抗告狀。
                                  書記官  陳紀語
中    華    民    國   100    年    3     月    21    日